【裁判字號】    90,易,2207
【裁判日期】    900816
【裁判案由】    毒品危害防制條例
【裁判全文】
臺灣高雄地方法院刑事判決                          九十年度易字第二二Ｏ七號
    公  訴  人  臺灣高雄地方法院檢察署檢察官
    被      告  甲○○
右列被告因違反毒品危害防制條例案件，經檢察官聲請簡易判決處刑（九十年度偵字
第三二Ｏ七號），嗣本院簡易庭（九十年雄簡字第四三七號）認不宜以簡易判決處刑
，移由本院依普通程序審理，又經檢察官移送併辦（九十年度毒偵字第一九四二號、
九十年度毒偵字第一七九六號、九十年度毒偵字第二二八七號、九十年度毒偵字第二
五Ｏ八號、九十年度毒偵字第二九五二號），本院判決如左：
    主  文
甲○○連續施用第二級毒品，累犯，處有期徒刑陸月，如易科罰金，以參佰元折算壹
日。
附表編號一、三、四、五所示之扣案物品均沒收銷燬。
    事  實
一、甲○○於民國八十五年、八十六年間，因搶奪、竊盜、公共危險等案件，分別經
    本院判處有期徒刑一年六月、六月、四月，經定應執行刑為一年十月，於八十七
    年五月十九日執行完畢。又於八十八年間因贓物案件，經法院判處有期徒刑六月
    ，於八十九年九月十六日執行完畢。
二、甲○○於八十七年間，因施用第二級毒品安非他命犯行之毒品案件，經臺灣高雄
    地方法院檢察署（以下簡稱高雄地檢署）檢察官聲請，由臺灣高雄地方法院（以
    下簡稱本院）以八十七年度毒聲字第三二二四號裁定送觀察勒戒後，經評定為有
    繼續施用毒品之傾向，再經檢察官聲請由本院以八十七年度毒聲字第四五一七號
    裁定令入戒治處所施以強制戒治一年，嗣依八十八年度毒聲字第三五Ｏ二號裁定
    停止戒治，所餘期間並付保護管束，然因甲○○於保護管束期間有再度施用安非
    他命行為，違反保護管束應遵守事項情節重大，由本院以八十八年度毒聲字第五
    九一Ｏ號裁定撤銷停止戒治，令其再入戒治處所施以強制戒治，迨於八十九年三
    月十七日強制戒治期滿，由檢察官於八十九年四月五日，以八十九年度戒毒偵字
    第四一０號為不起訴處分確定。詎甲○○於前開不起訴處分後之五年內，復基於
    施用安非他命之概括犯意，自九十年二月二日起至同年五月二十四日止，連續於
    附表所示之時間、地點施用安非他命多次，並分別於附表所示之查獲時間、地點
    為警查獲，並扣得各該如附表編號一、三、四、五所示之物品。
三、案經高雄市警察局刑警大隊、三民第一分局分別移送臺灣高雄地方法院檢察署檢
    察官偵查起訴及移送併辦。
    理  由
一、訊據被告甲○○對其於右揭時間、地點有多次施用安非他命犯行並遭查獲之事實
    均坦承不諱，又其五次為警查獲時所採尿液經送驗之結果，均就甲基安非他命項
    目呈陽性反應，有高雄市政府衛生局、高雄市立凱旋醫院、高雄縣衛生局所分別
    出具之煙毒尿液檢驗成績書共五紙在卷可憑（分別附於九十年度偵字第三二Ｏ七
    號偵卷第十九頁、九十年度毒偵字第一九四二號偵卷第五頁、簡易庭卷第二六頁
    、簡易庭卷第三九之一頁、本院卷內，其中附表編號二、三、四之驗尿報告，就
    嗎啡項目亦呈陽性反應，此部分犯行應由檢察官另行偵辦），並有如附表編號一
    、三、四、五所示之各該物品扣案可稽，而於附表編號一、三、四、五所示之查
    獲時間、地點為警扣得之白色晶體各一包，均係安非他命，又其餘扣案之玻璃吸
    管、吸食器等物品，亦均殘留有安非他命等情，分別有高雄醫學大學附設中和紀
    念醫院之檢驗報告各一紙在卷可參（以上檢驗報告均附於本院卷內），是以被告
    連續於附表所示時地施用安非他命多次之犯行，堪以認定。又查，被告於八十七
    年間，因施用安非他命之毒品案件，經檢察官聲請，由本院以八十七年度毒聲字
    第三二二四號裁定送觀察勒戒後，經評定為有繼續施用毒品之傾向，再經檢察官
    聲請由本院以八十七年度毒聲字第四五一七號裁定令入戒治處所施以強制戒治一
    年，嗣依八十八年度毒聲字第三五Ｏ二號裁定停止戒治，所餘期間並付保護管束
    ，然因其於保護管束期間有再度施用安非他命行為，違反保護管束應遵守事項情
    節重大，由本院以八十八年度毒聲字第五九一Ｏ號裁定撤銷停止戒治，令其再入
    戒治處所施以強制戒治，迨於八十九年三月十七日強制戒治期滿，由檢察官於八
    十九年四月五日，以八十九年度戒毒偵字第四一０號為不起訴處分確定等情，有
    前開不起訴處分書、本院裁定，及台灣高雄地方法院檢察署刑案資料查註紀錄表
    、本院被告院內索引卡紀錄表、台灣高等法院被告全國前案紀錄表等在卷可憑，
    復為被告所不否認。綜上所述，本案事證明確，被告之犯行堪以認定。
二、核被告所為，係犯毒犯毒品危害防制條例第十條第一項之施用第二級毒品罪。其
    非法持有第二級毒品之低度行為，為其後非法施用之高度行為所吸收，不另論罪
    。而其多次施用安非他命之行為，時間緊接、手法相同，均觸犯相同構成要件之
    罪，顯係基於概括犯意反覆為之，為連續犯，應依刑法第五十六條規定論以一罪
    並依法加重其刑。查，被告於八十五年、八十六年間，因搶奪、竊盜、公共危險
    等案件，分別經本院判處有期徒刑一年六月、六月、四月，經定應執行刑為一年
    十月，於八十七年五月十九日執行完畢，又於八十八年間因贓物案件，經法院判
    處有期徒刑六月，於八十九年九月十六日執行完畢，有台灣高雄地方法院檢察署
    刑案資料查註紀錄表、本院被告院內索引卡紀錄表及台灣高等法院被告全國前案
    紀錄表各一紙在卷可憑，其於有期徒刑執行完畢後五年內再犯本件有期徒刑以上
    之罪，為累犯，應依法加重其刑並遞加重之。公訴意旨雖未敘及被告如附表編號
    二至五所示之施用毒品犯行，然該部分既與起訴之犯罪事實（附表編號一部分）
    均有連續犯之裁判上一罪關係，應為起訴效力所及，本院自得併予審理，併此敘
    明。爰審酌被告之前開素行，又前因施用毒品案件經不起訴處分後，竟未生警悟
    之心，猶犯本件罪行，顯見其自制意志不堅，行為固不足取，惟念其犯後坦承犯
    行，態度良好，所為係自我戕害行為，未損及他人等一切情狀，量處如主文所示
    之刑，並諭知易科罰金之折算標準。至附表編號一、三、四、五所示之扣案物品
    ，分屬第二級毒品安非他命及含有安非他命之物品，已如前述，應依毒品危害防
    制條例第十八條第一項前段規定，均予宣告沒收銷燬，至安非他命經送鑑耗用之
    部分，自無從宣告沒收銷燬，附此敘明。
三、臺灣高雄地方法院檢察署檢察官九十年度毒偵字第二九五二號移送併辦意旨另認
    ：於八十九年十二月十九日下午二時三十分許，警方在高雄市○○區○○街四五
    八號漢林別館三Ｏ七號房內，查獲案外人林金濤有施用安非他命之犯行，並扣得
    安非他命、吸食器等物，而據案外人林金濤指稱：前開物品均係被告甲○○所有
    等語，然被告甲○○經警傳喚、拘提均拒不到案說明，因認被告於不詳時地另涉
    有施用安非他命之犯嫌云云。經查：於警方查獲之上開時地，被告並未在場，亦
    未對被告實施採尿，此情有高雄市政府警察局前鎮分局刑事案件移送書一紙在卷
    可憑，又案外人林金濤並非指述被告有施用安非他命犯行一節，已如前述，是以
    公訴人僅以案外人林金濤之前開指述遽認被告於不詳時地有施用毒品犯嫌，實嫌
    率斷，然公訴人既認被告此部分犯行與起訴部分有連續犯之裁判上一罪關係，爰
    不另為無罪之諭知，附此敘明。
據上論斷，應依刑事訴訟法第二百九十九條第一項前段，毒品危害防制條例第十條第
二項，第十八條第一項前段，刑法第十一條，第五十六條，第四十七條，第四十一條
第一項，罰金罰鍰提高標準條例第二條，判決如主文。
本案經檢察官姜麗儒到庭執行職務。
中      華      民      國      九十      年      八      月    十六    日
                                  臺灣高雄地方法院刑事第六庭
                                      法  官  周  玉  群
右正本證明與原本無異。
如不服本判決，應於判決送達後十日內，向本院提出上訴狀。
                                      書記官  黃  英  彥
中      華      民      國      九十      年      八      月    十七    日
附表：
┌─┬───────┬────┬────┬────┬──┬────────┐
│編│  犯罪時間    │查獲時間│施用地點│查獲地點│犯罪│    扣案物品    │
│號│              │        │        │        │行為│                │
├─┼───────┼────┼────┼────┼──┼────────┤
│一│九十年二月二日│九十年二│高雄市前│高雄市三│連續│安非他命一包（驗│
│  │上午某時      │月二日下│鎮區翠亨│民區熱河│施用│後毛重一點九八公│
│  │（起訴部分）  │午一時許│南路七四│街、博愛│第二│克）            │
│  │              │（起訴書│七號住處│路口    │級毒│                │
│  │              │誤載為下│內      │        │品安│                │
│  │              │午五時十│        │        │非他│                │
│  │              │分）    │        │        │命  │                │
├─┼───────┼────┼────┼────┼──┼────────┤
│二│九十年三月七日│九十年三│高雄市三│高雄市三│同右│無              │
│  │上午某時      │月七日晚│民區力行│民區力行│    │                │
│  │（併辦：      │間九時三│路某友人│路七七號│    │                │
│  │九十年毒偵一九│十分許（│住處    │前      │    │                │
│  │四二號）      │移送書誤│        │        │    │                │
│  │              │載為同年│        │        │    │                │
│  │              │月十一日│        │        │    │                │
├─┼───────┼────┼────┼────┼──┼────────┤
│三│九十年四月十三│九十年四│高雄市前│同上    │同右│(1)安非他命一包（│
│  │日上午某時    │月十三日│金區榮安│        │    │  驗後毛重零點四│
│  │（併辦：      │上午十一│街三五號│        │    │  公克）        │
│  │九十年毒偵一七│時許    │熱群大飯│        │    │(2)殘留安非他命吸│
│  │九六號）      │        │店八Ｏ七│        │    │  食器一組      │
│  │              │        │室      │        │    │                │
├─┼───────┼────┼────┼────┼──┼────────┤
│四│九十年四月十七│九十年四│高雄市○○○道一號│同右│(1)安非他命一包（│
│  │日下午某時    │月十八日│鎮區翠亨│新市收費│    │  驗後毛重一點八│
│  │（併辦：      │凌晨三時│南路七四│站北向處│    │  公克）        │
│  │九十年毒偵二二│十分許  │七號住處│（台南縣│    │(2)殘留安非他命吸│
│  │八七號）      │        │內      │新市鄉）│    │  食器一組      │
├─┼───────┼────┼────┼────┼──┼────────┤
│五│九十年五月二十│九十年五│同右    │高雄市新│同右│(1)安非他命一包（│
│  │四日某時      │月二十五│        │興區林森│    │  驗後毛重一點五│
│  │（併辦：      │日上午十│        │一路二六│    │  五公克）      │
│  │九十年毒偵二五│時三十分│        │七號三樓│    │(2)殘留安非他命吸│
│  │Ｏ八號）      │許      │        │三二六室│    │  管一支        │
│  │              │        │        │儂來賓館│    │(3)殘留安非他命吸│
│  │              │        │        │        │    │  食器一個      │
└─┴───────┴────┴────┴────┴──┴────────┘
附錄本案論罪科刑法條：
毒品危害防制條例第十條第一項、第二項：
  施用第二級毒品者，處三年以下有期徒刑。


司法院資訊處製作；財團法人民間司法改革基金會備份。
